【裁判字號】    96,訴,2669
【裁判日期】    970409
【裁判案由】    就業服務法
【裁判全文】
臺北高等行政法院判決
                                     96年度訴字第02669號
                              .
原      告  宏崑股份有限公司
代  表  人  甲○○○
被      告  行政院勞工委員會
代  表  人  盧天麟（主任委員）
訴訟代理人  丙○○
            乙○○
上列當事人間因就業服務法事件，原告不服行政院中華民國96年
6 月4 日院臺訴字第0960086413號訴願決定，提起行政訴訟。本
院判決如下：
    主  文
原告之訴駁回。
訴訟費用由原告負擔。
    事  實
一、事實概要：
    被告前於民國（下同）92年5 月19日以勞職外字第09202918
    92號函許可原告重新招募外國人3 名，嗣因原告依前函於92
    年11月11日引進之泰國籍外國人PHONTHAT CHAIYA （護照號
    碼：X355394 ）於同年月15日即出國，原告遂向被告申請遞
    補招募許可1 名，經被告於92年11月27日勞職外字第092060
    8822號函許可在案。原告於96年1 月5 日檢具相關文件向被
    告申請許可重新招募外國人3 名，經被告審查，原告於上開
    被告92年11月27日核發遞補招募許可函之後，至今並未依該
    函引進遞補之外國人，有行為時雇主聘僱外國人許可及管理
    辦法第25條規定之逾期情事，被告爰依就業服務法第54條第
    1 項第14款規定扣除逾期引進而已失效之外國人名額1 名，
    於96年1 月17日以勞職外字第0960595315號函核發原告重新
    招募許可外國人2 名（下稱原處分）。原告不服前開處分，
    提起訴願，經行政院96年6 月4 日院臺訴字第0960086413號
    訴願決定以其訴願逾期而為不受理之決定，原告仍不服，遂
    向本院提起行政訴訟。
二、兩造聲明：
  (一)原告聲明：訴願決定及原處分均撤銷。
  (二)被告聲明：原告之訴駁回。
三、兩造之爭點：
    原告申請許可重新招募外國人3 名，被告依就業服務法第54
    條第1 項第14款規定扣除逾期引進而已失效之外國人名額1
    名，僅許可招募外國人2 名是否適法？
  (一)原告主張：
    原告未於言詞辯論期日到場，依其所提起訴狀陳述略以：
    1.據訴願決定書所稱，原告依規定應於96年2 月26日前提出
      訴願，惟原告遲至96年3 月2 日始提起訴願，有被告所屬
      職業訓練局（下稱職訓局）蓋於訴願書之收文章可按乙節
      ，與事實不符。
    2.實際上原告於96年2 月16日即已將訴願書送抵被告所屬職
      訓局，而職訓局於96年3 月2 日始審件，在審件時職訓局
      受理人員秘書室李小姐通知原告所委託之鴻運人力仲介有
      限公司，稱訴願案件另有文號，與一般外勞業務文號不同
      ，因此原96年2 月16日訴願文號00-0000000號取消，改為
      0000000000號於96年3月2日分發至法務室。
    3.按訴願法第14條第1 項、第3 項及第4 項規定，訴願之提
      起，應自行政處分達到之次日起30日內為之。訴願之提起
      ，以原行政處分機關或受理訴願機關收受訴願書之日期為
      準。訴願人誤向原行政處分機關或受理訴願機關以外之機
      關提起訴願者，以該機關收受之日，視為提起訴願之日。
      第17條規定，期間之計算，除法律另有規定外，依民法之
      規定。第77條第2 款前段規定，提起訴願逾法定期間者，
      應為不受理之決定。民法第122 條規定，於一定期日或期
      間內，應為意思表示或給付者，其期日或期間之末日為星
      期日、紀念日或其他休息日時，以其休息日之次日代之。
    4.原告提起訴願之日期應為96年2 月16日並無不法，請求判
      決如聲明所示。
  (二)被告主張：
    1.按就業服務法第54條第1 項第14款規定「雇主聘僱外國人
      從事第46條第1 項第8 款至第11款規定之工作，有下列情
      事之一者，中央主管機關應不予核發招募許可、聘僱許可
      或展延聘僱許可；其已核發招募許可者，得中止引進：…
      十四、違反本法或依第48條第2 項、第3 項、第49條所發
      布之命令。…」復依就業服務法第48條第2 項授權訂定之
      雇主聘僱外國人許可及管理辦法第2 條第2 款規定「本辦
      法用詞定義如下：…二、第2 類外國人，指受聘僱從事本
      法第46條第1 項第8 款至第11款規定工作之外國人。」、
      第25條規定「雇主申請招募第2 類外國人，中央主管機關
      得規定各項申請文件之效期及申請程序。雇主依前項規定
      申請招募第2 類外國人經許可者，應於許可通知所定之日
      起6 個月內，自許可引進之國家，完成外國人入國手續。
      逾期者，招募許可失其效力。前項招募許可逾期有不可抗
      力或其他不可歸責雇主之事由者，經中央主管機關核准，
      應於該事由消滅後3 個月內引進。」
    2.查被告前於92年5 月19日勞職外字第0920291892號函許可
      原告重新招募外國人3 名，在臺北縣五股鄉○○路○ 段19
      5 巷17號從事製造業工作，嗣因原告已依前函於92年11月
      11日引進外國人PHONTHAT CHAIYA ；PHONTHAT CHAIYA 並
      於同年月15日出國，原告據上向被告申請遞補招募許可1
      名，業經被告以92年11月27日勞職外字第0920608822號函
      許可在案，該許可函說明三並註明「貴單位應於本招募許
      可函發文日起6 個月內，…，完成外國人入國手續，逾期
      時，本招募許可函失其效力。」嗣後原告又於96年1 月5
      日（被告收文日期）檢具相關文件向被告申請重新招募外
      國人3 名之許可，經被告審酌上開事實，原告應於上開被
      告92年11月27日核發遞補招募許可函後，依該遞補招募許
      可函發文日起6 個月內，完成外國人入國手續，原告未遵
      期辦理，顯有雇主聘僱外國人許可及管理辦法第25條規定
      之逾期情事甚明，該遞補招募許可失其效力，被告爰依就
      業服務法第54條第1 項第14款規定扣除逾期引進而已失效
      之外國人名額1 名後，核發原告重新招募許可2 名，於法
      並無不符。
    3.原告訴稱略以，事實上原告於96年2 月16日即已將訴願書
      送達被告，被告於96年3 月2 日始審件云云。惟查：
      (1)「雇主依前項規定申請招募第2 類外國人經許可者，應
        於許可通知所定之日起6 個月內，自許可引進之國家，
        完成外國人入國手續。逾期者，招募許可失其效力。」
        「雇主聘僱外國人從事第46條第1 項第8 款至第11款規
        定之工作，有下列情事之一者，中央主管機關應不予核
        發招募許可…：…十四、違反本法或依第48條第2 項、
        第3 項、第49條所發布之命令。…」雇主聘僱外國人許
        可及管理辦法第25條第2 項及就業服務法第54條第1 項
        第14款分別定有明文。原告於96年1 月5 日向被告申請
        3 名外國人之重新招募許可，經查其中1 名外國人名額
        因原告於被告92年11月27日勞職外字第0920608822號遞
        補招募許可函發文日起6 個月內，至今未據以引進外國
        人而失效，且該許可函說明三已註明「貴單位應於本招
        募許可函發文日起6 個月內，…，完成外國人入國手續
        ，逾期時，本招募許可函失其效力。」被告依雇主聘僱
        外國人許可及管理辦法第25條、就業服務法第54條第1
        項第14款規定核發原告重新招募外國人2 名，於法並無
        違誤。
      (2)關於原告訴稱其提起訴願之日期應為96年2 月16日乙節
        ，經查原告確係於96年2 月16日送件，此有申請書上被
        告所屬職訓局所蓋96年2 月16日收文章及收件回條可資
        參據，併予敘明。
    理  由
一、本件原告經合法通知，未於言詞辯論期日到場，核無行政訴
    訟法第218 條準用民事訴訟法第386 條所列各款情形，爰依
    被告之聲請，由其一造辯論而為判決。
二、按就業服務法第54條第1 項第14款規定「雇主聘僱外國人從
    事第46條第1 項第8 款至第11款規定之工作，有下列情事之
    一者，中央主管機關應不予核發招募許可、聘僱許可或展延
    聘僱許可；其已核發招募許可者，得中止引進：…十四、違
    反本法或依第48條第2 項、第3 項、第49條所發布之命令。
    …」復依就業服務法第48條第2 項授權訂定之雇主聘僱外國
    人許可及管理辦法第2 條第2 款規定「本辦法用詞定義如下
    ：…二、第2 類外國人，指受聘僱從事本法第46條第1 項第
    8 款至第11款規定工作之外國人。」、第25條規定「雇主申
    請招募第2 類外國人，中央主管機關得規定各項申請文件之
    效期及申請程序。雇主依前項規定申請招募第2 類外國人經
    許可者，應於許可通知所定之日起6 個月內，自許可引進之
    國家，完成外國人入國手續。逾期者，招募許可失其效力。
    前項招募許可逾期有不可抗力或其他不可歸責雇主之事由者
    ，經中央主管機關核准，應於該事由消滅後3 個月內引進。
    」。
三、被告前於92年5 月19日以勞職外字第0920291892號函許可原
    告重新招募外國人3 名，嗣因原告依前函於92年11月11日引
    進之泰國籍外國人PHONTHAT CHAIYA （護照號碼：X355394
    ）於同年月15日即出國，原告遂向被告申請遞補招募許可1
    名，經被告於92年11月27日勞職外字第092060 8822 號函許
    可在案。原告於96年1 月5 日檢具相關文件向被告申請許可
    重新招募外國人3 名，經被告審查，原告於上開被告92年11
    月27日核發遞補招募許可函之後，至今並未依該函引進遞補
    之外國人，有行為時雇主聘僱外國人許可及管理辦法第25條
    規定之逾期情事，被告爰依就業服務法第54條第1 項第14款
    規定扣除逾期引進而已失效之外國人名額1 名，於96年1 月
    17日以勞職外字第0960595315號函核發原告重新招募許可外
    國人2 名。原告不服，循序提起行政訴訟，並為事實欄所載
    各節之主張，是本件應審酌者厥為：原告申請許可重新招募
    外國人3 名，被告依就業服務法第54條第1 項第14款規定扣
    除逾期引進而已失效之外國人名額1 名，僅許可招募外國人
    2 名是否適法？
四、經查：
    被告前於92年5 月19日勞職外字第0920291892號函許可原告
    重新招募外國人3 名，在臺北縣五股鄉○○路○ 段195 巷17
    號從事製造業工作，嗣因原告已依前函於92年11月11日引進
    外國人PHONTHAT CHAIYA ；PHONTHAT CHAIYA 並於同年月15
    日出國，原告據上向被告申請遞補招募許可1 名，業經被告
    以92年11月27日勞職外字第0920608822號函許可在案，該許
    可函說明三並註明「貴單位應於本招募許可函發文日起6 個
    月內，…，完成外國人入國手續，逾期時，本招募許可函失
    其效力。」嗣後原告又於96年1 月5 日（被告收文日期）檢
    具相關文件向被告申請重新招募外國人3 名之許可，經被告
    審酌上開事實，原告應於上開被告92年11月27日核發遞補招
    募許可函後，依該遞補招募許可函發文日起6 個月內，完成
    外國人入國手續，原告未遵期辦理，顯有雇主聘僱外國人許
    可及管理辦法第25條規定之逾期情事甚明，該遞補招募許可
    失其效力，被告依雇主聘僱外國人許可及管理辦法第25條、
    就業服務法第54條第1 項第14款規定核發原告重新招募外國
    人2 名，於法並無違誤。
五、從而，原處分並無不法。又本件原告確係於96年2 月16日提
    起訴願，此有訴願申請書上被告所屬職訓局所蓋96年2 月16
    日收文章及收件回條可參，並為被告所不爭執，訴願決定誤
    以原告遲至96年3 月2 日始提起訴願，而以訴願逾期而為不
    受理之決定，理由雖非妥適，然其結果並無二致，訴願決定
    仍應予維持。是原告徒執前詞，訴請撤銷，為無理由，應予
    駁回。
六、兩造其餘攻擊防禦方法均與本件判決結果不生影響，故不逐
    一論述，併此敘明。
據上論結，本件原告之訴為無理由，依行政訴訟法第218 條、民
事訴訟法第385 條第1 項前段、行政訴訟法第98條第1 項前段，
判決如主文。
中    華    民    國    97    年     4    月    9     日
                    臺北高等行政法院第二庭
                              審判長法  官  徐  瑞  晃
                                    法  官  畢  乃  俊
                                    法  官  陳  金  圍
上為正本係照原本作成。
如不服本判決，應於送達後20日內，向本院提出上訴狀並表明上
訴理由，如於本判決宣示後送達前提起上訴者，應於判決送達後
20日內補提上訴理由書（須按他造人數附繕本）。
中    華    民    國    97    年     4    月    9     日
                                    書記官  陳  可  欣


司法院資訊處製作；財團法人民間司法改革基金會備份。
